臺灣雲林地方法院刑事判決
111年度易字第436號
公  訴  人  臺灣雲林地方檢察署檢察官
被      告  魏秋元


上列被告因竊盜案件，經檢察官提起公訴（111年度偵字第5648
號），本院判決如下︰
    主  文
魏秋元犯攜帶兇器竊盜未遂罪，處有期徒刑肆月，如易科罰金，
以新臺幣壹仟元折算壹日。
扣案之鉗子、剪刀、美工刀各壹把，均沒收。
    事  實
一、魏秋元意圖為自己不法所有，基於加重竊盜之犯意，於民國
    111年6月17日凌晨2時50分許，在雲林縣○○鄉○○村○○○段000○
    0地號土地上之魚塭，持客觀上足供兇器使用之鉗子、剪刀
    、美工刀各1把，著手竊取許榮星所有之電纜線2捆（重量12
    .11公斤，已發還許榮星），惟於尚未離開行竊現場之際，
    即為許榮星當場發現並報警處理而未遂。
二、案經許榮星訴由雲林縣警察局臺西分局報告臺灣雲林地方檢
    察署檢察官偵查起訴。
    理  由
一、認定犯罪事實所憑之證據及理由：
  ㈠被告魏秋元對上開犯行，於本院審理時坦承不諱（本院卷第1
    46頁），核與證人即告訴人許榮星於警詢及本院審理時之證
    述（偵卷第6頁至第7頁；本院卷第141頁至第146頁）、證人
    林茂村於警詢時之證述（警卷第8頁至第9頁）情節相符，並
    有雲林縣警察局臺西分局搜索扣押筆錄、扣押物品目錄表各
    1份（警卷第10頁至第12頁）、現場照片8幀（警卷第18頁至
    第19頁反面）、贓物認領保管單1紙（警卷第16頁）、地號
    查詢結果擷圖1紙（警卷第17頁）在卷可稽，復有美工刀、
    剪刀、鉗子各1個扣案佐證（本院卷第59頁），足以擔保被
    告之自白與事實相符。
  ㈡綜上所述，本件事證明確，被告犯行堪予認定，應依法論科
    。
二、論罪科刑之理由：
  ㈠按刑法第321條第1項第3款之攜帶兇器竊盜罪，係以行為人攜
    帶兇器竊盜為其加重條件，此所謂兇器，其種類並無限制，
    凡客觀上足對人之生命、身體、安全構成威脅，具有危險性
    之兇器均屬之，且祇須行竊時攜帶此種具有危險性之兇器為
    已足，並不以攜帶之初有行兇之意圖為必要（最高法院79年
    度台上字第5253號刑事判例意旨參照）。又所謂「攜帶」不
    論從外攜入或就地取材，只要行為人於行為當時持以犯罪者
    均屬之（最高法院104年度台上字第501號判決意旨參照）。
    經查，被告持以竊取電纜線之美工刀、剪刀、鉗子各1個，
    均為金屬材質，質地堅硬，且美工刀及剪刀刀柄尖銳（警卷
    第19頁反面所示工具照片），客觀上足對人之身體、生命構
    成威脅，具有危險性，依前說明，自該當上開條文之「兇器
    」要件。是核被告所為係犯刑法第321條第2項、第1項第3款
    之攜帶兇器竊盜未遂罪。
  ㈡至起訴書雖認被告所為係犯攜帶兇器竊盜既遂罪，惟本件係
    被告正在著手行竊時，即遭告訴人發現並報警處理及通知證
    人林茂村到場幫忙，且於被告尚未離開現場時，旋遭警依現
    行犯逮捕等情，有告訴人即證人許榮星、證人林茂村於警詢
    之證述在卷可稽（警卷第6頁至第9頁）。足認被告雖已著手
    攜帶兇器竊盜犯行，惟於尚未將竊得物品帶離現場時，即遭
    告訴人發現，並隨即遭警逮捕，是被告所為，應認為尚未竊
    得財物而屬於犯行未遂階段。起訴意旨誤載為攜帶兇器竊盜
    既遂，容有誤會。然因罪名相同，僅行為態樣有既遂、未遂
    之別，自無庸變更起訴法條，附此敘明。
　㈢被告已著手實行加重竊盜犯行而不遂，為未遂犯，考量其未
    竊得財物之情節，較諸既遂犯為輕，爰依刑法第25條第2項
    之規定減輕其刑。
  ㈣爰以行為人之責任為基礎，審酌被告知悉電纜線為他人所有
    ，卻攜帶上開兇器對他人物品行竊，漠視他人之財產權益，
    守法觀念有待加強，所為實不可取。另被告有刑事前案紀錄
    ，有臺灣高等法院被告前案紀錄表在卷可參，其素行不佳。
    再考量被告欲竊取電纜線之數量，且未及取走即在現場遭告
    訴人發現並領回，有贓物認領保管單1紙（警卷第16頁）在
    卷可考，其犯行止於未遂階段，犯罪情節與所生損害尚非嚴
    鉅。又其犯後坦承犯行，略見悔意。並審酌被告於審判中自
    陳國小畢業之智識程度，在六輕工作，日薪新臺幣2000元，
    獨居等一切情狀，量處如主文所示之刑，並諭知易科罰金之
    折算標準。
三、沒收：扣案之鉗子、剪刀、美工刀各1把，係被告所有並持
    以犯本案加重竊盜犯行所使用，業據被告供述明確（警卷第
    5頁、偵卷第18頁），爰依刑法第38條第2項之規定宣告沒收
    。
據上論斷，應依刑事訴訟法第299條第1項前段，判決如主文。
本案經檢察官許景睿提起公訴；檢察官魏偕峯到庭執行職務。
中　　華　　民　　國　　111 　年　　12　　月　　14　　日
                  刑事第一庭    法  官  黃玥婷
以上正本證明與原本無異。
如不服本判決應於收受判決後20日內向本院提出上訴書狀，並應
敘述具體理由；其未敘述上訴理由者，應於上訴期間屆滿後20日
內向本院補提理由書（均須按他造當事人之人數附繕本）。「切
勿逕送上級法院」。
告訴人或被害人對於判決如有不服，具備理由請求檢察官上訴者
，其上訴期間之計算，係以檢察官收受判決正本日期為準。
中　　華　　民　　國　　111 　年　　12　　月　　14　　日
                                書記官  邱明通
附錄本案論罪科刑法條： 
中華民國刑法第320條第1項：
意圖為自己或第三人不法之所有，而竊取他人之動產者，為竊盜
罪，處5年以下有期徒刑、拘役或50萬元以下罰金。　　　
中華民國刑法第321條：
犯前條第一項、第二項之罪而有下列情形之一者，處六月以上五
年以下有期徒刑，得併科五十萬元以下罰金：
一、侵入住宅或有人居住之建築物、船艦或隱匿其內而犯之。
二、毀越門窗、牆垣或其他安全設備而犯之。
三、攜帶兇器而犯之。
四、結夥三人以上而犯之。
五、乘火災、水災或其他災害之際而犯之。
六、在車站、港埠、航空站或其他供水、陸、空公眾運輸之舟、
    車、航空機內而犯之。
前項之未遂犯罰之。